【裁判字號】    95,簡上,32
【裁判日期】    950331
【裁判案由】    竊盜
【裁判全文】
臺灣臺南地方法院刑事判決              95年度簡上字第32號
上  訴  人  臺灣臺南地方法院檢察署檢察官
被      告  丙○○
上列上訴人因被告竊盜案件，不服中華民國九十四年十二月二十
七日本院九十四年度簡字第二九四八號第一審判決（聲請簡易判
決處刑案號：九十四年度發查偵字第三六二號），提起上訴，被
告於本院審理程序進行中，先就被訴事實為有罪之陳述，經本院
管轄之第二審合議庭裁定進行簡式審判程序，判決如下：
    主  文
上訴駁回
丙○○緩刑貳年。
    事實及理由
一、本院審理結果，認第一審簡易判決認事、用法及量刑均無不
    當，應予維持，並引用第一審刑事簡易判決書記載之事實、
    證據及理由（如附件）。
二、原審以被告罪證明確，依刑事訴訟法第四百四十九條第一項
    、第四百五十四條第二項，刑法第三百二十條第一項、第四
    十一條第一項前段，罰金罰鍰提高標準條例第一條前段、第
    二條之規定，量處如原判決主文所示之刑，本院經核原判決
    認事用法，並無不合，量刑亦稱妥適。檢察官上訴意旨依據
    告訴人甲○○具狀請求，以被告原有房地一戶，遭法院拍賣
    ，由告訴人取得所有權，並定期點交、限被告按期搬遷，惟
    被告先向告訴人索求搬遷費，告訴人乃同意支付，由被告簽
    立切結書，表示不破壞屋內設備，詎被告竟於點交前一日，
    竊取屋內之門窗及衛浴設備等物，被告違反善良風氣、誠信
    原則，原審判決僅判處被告有期徒刑三月，顯然過輕等語為
    由提起上訴。然查，被告竊盜犯行雖致告訴人受有損害，然
    兩造已於原審判決後之民國九十五年二月十六日達成民事和
    解，被告同意於九十五年二月二十四日支付告訴人新臺幣（
    下同）七萬元，有和解筆錄一件在卷可稽（見本院卷第二二
    頁），而被告確於九十五年二月二十四日支付告訴人七萬元
    ，此據被告於審理時陳稱明確，且經本院於九十五年二月二
    十七日向告訴人查明屬實，有電話記錄一紙在卷可參（見本
    院卷第二三、三五頁），則檢察官依告訴人之聲請，上訴指
    摘原審量刑過輕，為無理由，應予駁回。又被告前未曾受有
    期徒刑以上刑之宣告，有卷附臺灣高等法院被告全國前案紀
    錄表可按，且其於原審判決後已與告訴人達成民事和解，其
    經此起訴審判程序後，當知所警惕，應無再犯之虞，本院認
    所宣告之刑以暫不執行為適當，爰宣告緩刑二年，以啟自新
    。
據上論斷，應依刑事訴訟法第四百五十五條之一第一項、第三項
、第二百七十三條之一第一項、第三百七十三條、第三百六十八
條，刑法第七十四條第一款，判決如主文。
本案經檢察官乙○○到庭執行職務。
中    華    民    國    95    年    3     月    31    日
                  刑事第五庭    審判長法  官  鄧希賢
                                      法  官  包梅真
                                      法  官  張銘晃
以上正本證明與原本無異。
本件不得上訴。
                                      書記官  林憶梅
中    華    民    國    95    年    3     月    31    日
附錄法條：
刑法第320條第1項
意圖為自己或第三人不法之所有，而竊取他人之動產者，為竊盜罪，處
 5 年以下有期徒刑、拘役或 500 元以下罰金。


司法院資訊處製作；財團法人民間司法改革基金會備份。
